【裁判字號】    97,台上,6383
【裁判日期】    971211
【裁判案由】    違反毒品危害防制條例
【裁判全文】
最高法院刑事判決            九十七年度台上字第六三八三號
上  訴  人  甲○○
上列上訴人因違反毒品危害防制條例案件，不服台灣高等法院高
雄分院中華民國九十七年十月九日第二審更審判決（九十七年度
上更(一)字第九三號，起訴案號：台灣高雄地方法院檢察署九十四
年度偵字第六一四０號），提起上訴，本院判決如下：
    主  文
原判決撤銷，發回台灣高等法院高雄分院。
    理  由
本件原判決撤銷第一審之科刑判決，改判仍論處上訴人甲○○共
同連續販賣第二級毒品罪刑；固非無見。
惟查：(一)科刑之判決書，對於犯罪事實必須詳加認定，而後於理
由內明其認定犯罪事實所憑之證據及其認定之理由，方足以資
論罪科刑，其所載事實理由與其所宣告之主文，尤必相互一致，
方為適法。原判決於事實欄內認定「上訴人明知甲基安非他命係
業經公告列為毒品危害防制條例第二條第二項第二款之第二級毒
品，不得持有及販賣，亦知悉蘇俊豪（業已判處罪刑確定）於民
國九十四年一月間及三月初，連續販賣品質不佳、重量分別為一
兩、二兩之甲基安非他命給簡秀梅，簡秀梅向蘇俊豪反應所購買
之甲基安非他命品質不佳，要求換貨等情，仍基於『幫助蘇俊豪
意圖營利販賣第二級毒品甲基安非他命之概括犯意』，連續於：
(一)九十四年一月間，在高雄市○○區○○路四三一號五樓，(二)九
十四年三月初，在甲○○明誠三路住處，自蘇俊豪寄放在甲○○
明誠三路住處之甲基安非他命中，取出相同數量之甲基安非他命
兌換交付予簡秀梅」（見原判決正本第二頁）；似認上訴人係連
續幫助蘇俊豪將第二級毒品甲基安非他命販賣予簡秀梅。但於理
由內論「被告（上訴人）雖係基於幫助之意思，對於蘇俊豪販
賣甲基安非他命予簡秀梅之行為資以助力，然其既將甲基安非他
命兌換交付予簡秀梅，即已參與實行販賣第二級毒品之犯罪構成
行為，自應與蘇俊豪併論販賣第二級毒品之共同正犯，而非僅構
成幫助犯」（見原判決正本第六頁），卻認上訴人係與蘇俊豪共
同販賣第二級毒品甲基安非他命，並於主文內諭知「上訴人共同
連續販賣第二級毒品，處……」，其事實之認定與理由之說明不
相一致，亦與其所宣告之主文不相適合，要難謂為適法。(二)稽諸
卷內資料，上訴人於原審供稱：「（問：你先於九十四年一月下
旬，在高雄市○○區○○路四三一號五樓，以每台兩新台幣（下
同）二萬元之價格，販賣甲基安非他命一台兩予簡秀梅一次？）
沒有這回事。（問：這次有無交一台兩的安非他命給簡秀梅？）
沒有，我沒有在那邊拿安非他命給簡秀梅」、「（問：又於九十
四年三月初，在高雄市○○○路六五九號五樓，以每台兩二萬一
千元之價格，販賣甲基安非他命二台兩予簡秀梅，得款四萬二千
元？）沒有，簡秀梅第一次來的時候，我下去把她的甲基安非他
命拿上來給蘇俊豪，後來她第二次又再來，我把甲基安非他命拿
下去給她，這是蘇俊豪叫我做的」（見原審更(一)卷第一二六、一
二七頁）。如果無訛，則上訴人受蘇俊豪之託將甲基安非他命交
予簡秀梅僅有一次。乃原判決於理由內論述：「上訴人固坦承…
…曾交付甲基安非他命予簡秀梅二次……」（見原判決正本第三
頁），顯與卷內資料不符，殊有違誤。上訴意旨執以指摘原判決
不當，非無理由，應認原判決仍有撤銷發回更審之原因。又本件
既已發回，移請併辦之台灣高雄地方法院檢察署九十六年度偵字
第二二六四號、第一六００七號案件，應注意辦理，附此明。
據上論結，應依刑事訴訟法第三百九十七條、第四百零一條，判
決如主文。
中    華    民    國  九十七  年   十二   月   十一   日
                      最高法院刑事第八庭
                          審判長法官  林  永  茂
                                法官  吳  昆  仁
                                法官  蘇  振  堂
                                法官  林  立  華
                                法官  陳  祐  治
      本件正本證明與原本無異
                                      書  記  官
中    華    民    國  九十七  年   十二   月   十五   日
                                                     Ｒ


司法院資訊處製作；財團法人民間司法改革基金會備份。
